【裁判字號】    97,抗,1896
【裁判日期】    971223
【裁判案由】    假扣押
【裁判全文】
臺灣高等法院民事裁定              97年度抗字第1896號
抗  告  人  兆遠科技股份有限公司
法定代理人  甲○○
代  理  人  鄭勵堅律師
            李佳玲律師
上列抗告人因與相對人全頂企業股份有限公司間假扣押事件，對
於中華民國97年9月25日臺灣桃園地方法院97年度全字第16號裁
定提起抗告，本院裁定如下：
      主      文
原裁定廢棄。
抗告人以新台幣壹佰伍拾萬元或同面額之銀行無記名可轉讓定期
存單為相對人供擔保後，得就相對人所有財產在新台幣肆佰伍拾
萬元範圍內為假扣押。但相對人如以新台幣肆佰伍拾萬元或同面
額之銀行無記名可轉讓定期存單供擔保後，得免為或撤銷假扣押
。
聲請及抗告訴訟費用均由相對人負擔。
      理      由
一、按債權人就金錢請求或得易為金錢請求之請求，恐日後有不
    能強制執行或甚難執行之虞，欲保全強制執行而聲請假扣押
    者，就其請求及假扣押之原因應釋明之；又其釋明如有不足
    ，而債權人陳明願供擔保或法院認為適當者，法院得定相當
    之擔保，命供擔保後為假扣押，民事訴訟法第522條第1項、
    第523條第1項、第526條第1項及第2項分別定有明文。又所
    謂釋明，得用可使法院信其主張為真實，且能即時調查之一
    切證據，民事訴訴訟法第284條亦定有明文。
二、本件抗告人在原法院聲請意旨略以：伊於民國（下同）95年
    3月21日向相對人訂購自動刷輪清洗機（下稱系爭刷洗機）
    ，雙方並簽訂訂購合約書，約定系爭刷洗機需符合6個月內
    每週良率需大於95%之驗收條件。嗣相對人於95年7月間將系
    爭刷洗機送場，伊經各種測試後，誤以為系爭刷洗機已達上
    開良率標準，乃於96年3月14日驗收。詎自96年6月底起，伊
    之客戶陸續反應晶片表面有類似滾輪痕跡，經伊檢驗測試，
    發現上開痕跡係由系爭刷洗機所造成，因相對人始終無法排
    除瑕疵，致伊之客戶自96年7月間起即大量退貨，並由伊改
    以人工方式清洗晶片，導致成本增加，因而使伊公司信譽嚴
    重受損，初估損失已逾新台幣 (下同)800 萬元，超過相對
    人之實收資本額1,500萬元之1/2，經伊多次函請相對人協商
    解決，惟相對人卻藉詞拖延，毫無履約或賠償之誠意，因伊
    已起訴請求相對人賠償，為免相對人日後規避責任，隱匿財
    產，致伊日後有不能強制執行或甚難執行之虞，爰提出系爭
    刷洗機訂購合約書、系爭刷洗機驗收標準、系爭刷洗機驗收
    報告、清洗機異常報告、抗告人公司96年10月4日函文、相
    對人公司96年10月15日覆函、客訴暨損害賠償統計表、刷洗
    機損害賠償統計之單位成本明細及相對人公司登記資料以為
    釋明（見原法院卷7至21頁），並願供擔保，以補釋明之不
    足，請准就相對人所有財產在450萬元範圍內予以假扣押等
    情。
三、經查，抗告人既主張相對人所交付之系爭刷洗機存在瑕疵，
    致伊受有損害，並已訴請相對人賠償 (原法院97年度重訴字
    第285號)，且提出上開文件為證，顯已就其請求予以釋明。
    再經參酌抗告人所提出之相對人公司96年10月15日覆函記載
    ：「本公司對於貴公司所提出之進行final test及退機兩方
    案，經討論後皆超過本公司所能承受之範圍，故無法答應」
    （見原法院卷18頁），及抗告人所主張之損害金額高達800
    萬元，已逾相對人實收資本額1,500萬元之1/2(見原法院卷
    19 至21頁)，則抗告人主張相對人日後有不能強制執行或甚
    難執行之虞，即非全然無據，是應認抗告人亦已就假扣押之
    原因予以釋明。雖其釋明尚有不足，惟抗告人既已陳明願供
    擔保，以補釋明之不足，揆諸首揭說明，仍符合聲請假扣押
    之要件。乃原法院以抗告人僅釋明兩造間有系爭刷洗機之訂
    購契約關係存在，全未釋明假扣押之原因，因裁定駁回抗告
    人所為假扣押之聲請，自有未洽，抗告意旨執此指摘原裁定
    不當，聲明廢棄，為有理由。爰酌定相當之擔保金額，准如
    主文第二項所示假扣押。
四、爰依民事訴訟法第492條、第95條、第78條，裁定如主文。
中    華    民    國    97    年    12    月   23   日
                    民事第六庭
                        審判長法  官  林鄉誠
                              法  官  楊豐卿
                              法  官  許紋華
正本係照原本作成。
本裁定除以適用法規顯有錯誤為理由，並經本院許可外，不得再
抗告。如提起再抗告，應於收受後10日內委任律師為訴訟代理人
向本院提出再抗告狀。並繳納再抗告費新台幣1000元。
中    華    民    國    97    年    12    月    24   日
                              書記官  潘大鵬


司法院資訊處製作；財團法人民間司法改革基金會備份。
